

## **SOBRE MÍ**

Profesor con más de 10 años de experiencia en diferentes niveles y contextos educativos. Mi experiencia incluye trabajo con jóvenes, adolescentes y adultos del sistema educativo formal y no formal. Docente formador y capacitador.

Me considero una persona responsable, creativa y con capacidad para el trabajo en equipo.

#### **IDIOMA**

Inglés: Elemental (A1)

# CONOCIMIENTOS INFORMATICOS

Educador Google Certificado. Herramientas de google for education (classroom, meet, hoja de cálculo, presentaciones, Gmail, documentos google, calendar, task, keep). etc.) Certificado otorgado por google.

#### **HABILIDADES**:

Capacidad en comunicación (verbal y no verbal).
Capacidad en gestión de proyectos educativos.
Pensamiento crítico.
Capacidad de escucha.
Creatividad.
Facilidad para el trabajo en equipo.

Capacidad de liderazgo.

# GABRIEL POKORASKY

Educador

#### **EXPERIENCIA LABORAL**

# Plan ENIA (Prevención de Embarazo No Intencional Adolescente). Ministerio de Salud de la Nación.

Referente Pedagógico ESI. 2019 – 2023.

- Supervisé y coordiné la tarea de 15 agentes territoriales en los departamentos San Fernando, Gral. Güemes y Chacabuco de la provincia del Chaco.
- Capacité a más de 800 docentes del nivel secundario en temáticas referidas a Salud Sexual y Reproductivas en el marco del plan ENIA.
- Participé en la coordinación y planificación de acciones del plan ENIA junto a referentes de los ministerios de Salud y Educación de la provincia del Chaco y de Nación.
- Elaboré informes de alcance y sistematización de datos de la implementación de las acciones del plan en la provincia.

## U.E.G.P. N° 25 Don Orione. Barranqueras.

Profesor de Biología, Proyecto de Investigación. 2012 – Actualidad.

- Actualmente dicto Biología en el 3er y 4to año del nivel secundario.
- En años anteriores estuve a cargo de la asignatura "Proyecto de investigación" en 5to año del nivel secundario.
- Elaboré distintos proyectos de investigación e intervención socio comunitaria en articulación con el municipio de Barranqueras, Jardines y escuelas de nivel primario de dicha localidad así como también con otros organismos como la Reserva Educativa y Museo "Augusto Schulz" de la localidad de Colonia Benítez".
- Coordiné y preparé alumnos que participaron en instancias regionales y provinciales de Ferias de Ciencia y Olimpíadas de Biología.

#### U.E.G.P. N° 31 San Roque. Resistencia.

Profesor de Biología. 2015 – Actualidad-

- Actualmente dicto Biología en el 3er año del nivel secundario.

Ministerio de Educación, Cultura, Ciencia y Tecnología. Chaco. Integrante de Equipo ESI (Educación Sexual Integral). 2017 - 2019

- Capacité a más de 200 docentes de nivel inicial, primario, secundario y terciario en temáticas ESI.
- Participé en la elaboración de documentos y materiales bibliográficos para los distintos niveles del sistema educativo.

#### **CONTACTO**

TELÉFONO: 03624-250593

CORREO ELECTRÓNICO: gabipokorasky@gmail.com

- Participé en la planificación y ejecución de proyectos de capacitación docente en toda la provincia.

#### B.L.A. N° 200 "Fundación DeSoCha. Resistencia.

Profesor de Biología. 2015 – 2018.

- Dicté clases de biología en nivel A y B del bachillerato libre para adultos.

#### Escuela de Gestión Social "La Portuaria". Barranqueras.

Profesor de Biología. 2012 – 2015

 Dicté clases de biología en nivel A y B del bachillerato libre para adultos en situaciones de vulnerabilidad social.

#### Proyecto Especial "Tres Horquetas". Colonia Benitez.

Profesor de Ciencias Naturales. 2015 – 2016.

- Dicté clases de Ciencias Naturales para un grupo de jóvenes y adolescentes en contexto de encierro.
- Participé en la elaboración de proyectos de ciencia con grupos de estudiantes en contexto de encierro.

### Ministerio de Educación, Cultura, Ciencia y Tecnología. Chaco.

Asistente Pedagógico en Educación Ambiental. 2017.

 Capacité a docentes y directivos del nivel primario de toda la provincia en temáticas de la línea de Educación Ambiental.

# Ministerio de Educación, Cultura, Ciencia y Tecnología. Chaco.

Evaluador en distintas instancias de "Feria de Ciencias". 2012 - 2017.

- Evalué proyectos de ciencia en instancias regionales y provinciales de Ferias de Ciencia.
- Evalué exámenes en instancias provinciales de olimpíadas de Biología organizadas por la Universidad de Río Cuarto (Córdoba).

#### **EDUCACIÓN**

Graduado de la Facultad de Ciencias Exactas, Naturales y Agrimensura. Universidad Nacional del Nordeste (UNNE). Corrientes. Titulo alcanzado: Profesor en Biología.

#### **Estudios Complementarios:**

Diplomado Superior en Educación Sexual Integral enterritorios formales y en escenarios educativos diversos. Ministerio de Educación, Cultura, Ciencia y Tecnología de la Provincia del Chaco Asociación de Pedagogos y Educadores Sociales Instituto Superior Rodolf Walsh.

Actualización académica en Educación Sexual Integral. Ministerio de Educación, Cultura, Ciencia y Tecnología de la Provincia del Chaco. Instituto de Formación Docente. Ministerio de Educación de Nación.

Participación y Aprobación de distintos cursos de formación virtual y/o presencial. La mayoría de los cursos son de formación docente y RCP, oratoria, programación, entre otros.